臺灣高等法院臺南分院刑事裁定　　　　　100年度聲字第887號
聲　請　人　林祐睿即林倉海
（即被告）
上列聲請人因誣告案件，聲請本院法官迴避，本院裁定如下：
    主  文
聲請駁回。
    理  由
一、本件聲請意旨略稱：吳森豐法官與郭珍妮檢察官（另移臺灣
    高等法院臺南分院檢察署處理）於本院100年度上訴字第788
    號誣告案件時，未仔細閱卷，急於進入審理程序。足認其於
    本案執行職務有偏頗之虞，爰依刑事訴訟法第18條第2款規
    定聲請吳森豐法官迴避云云。
二、按當事人聲請法官迴避，以有刑事訴訟法第18條第1、2兩款
    所列情形之一者為限。又足認法官執行職務有偏頗之虞，依
    刑事訴訟法第18條第2款規定，固得聲請法官迴避。然所謂
    「足認其執行職務有偏頗之虞者」，係指法官與訴訟關係人
    具有故舊恩怨等關係，其審判恐有不公平，而此事由之有無
    ，應以一般通常之人所具有合理觀點，對於該承辦法官能否
    為公平裁判，均足產生懷疑，且此種懷疑之發生，存有其客
    觀原因，而非僅出諸當事人自己主觀之判斷，即謂有偏頗之
    虞（最高法院79年台抗字318號判例參照）。若僅以空言攻
    訐，私意揣測，或對法官之指揮訴訟或訊問方式不滿，均不
    得據為聲請之理由。至於訴訟上之指揮乃專屬於法院之職權
    ，當事人之主張、聲請，在無礙於事實之確認以及法的解釋
    適用之範圍下，法院固得斟酌其請求以為訴訟之進行，但仍
    不得以此對當事人之有利與否，作為其將有不公平裁判之依
    據，更不得以此訴訟之進行與否而謂有偏頗之虞聲請法官迴
    避（100年度台抗字第582號判決酌參）。
三、經查：
  (一)本件聲請人因涉犯誣告罪嫌，由本院100年度上訴字第788號
    審理中，而聲請人以本院吳森豐法官未仔細閱卷，急於進入
    審理程序為由，聲請該吳森豐法官迴避。按【法院得於第一
    次審判期日前，傳喚被告或其代理人，並通知檢察官、辯護
    人、輔佐人到庭，行準備程序，為下列各款事項之處理：一
    、起訴效力所及之範圍與有無應變更檢察官所引應適用法條
    之情形。二、訊問被告、代理人及辯護人對檢察官起訴事實
    是否為認罪之答辯，及決定可否適用簡式審判程序或簡易程
    序。三、案件及證據之重要爭點。四、有關證據能力之意見
    。五、曉諭為證據調查之聲請。六、證據調查之範圍、次序
    及方法。七、命提出證物或可為證據之文書。八、其他與審
    判有關之事項。】刑事訟訴法第273條第1項定有明文。
  (二)查本院吳森豐法官所進行之程序為準備程序，於法庭之開閉
    及審理訴訟，有指揮之權，法院組織法第88條規定甚明，並
    於同法第94條於受命法官執行職務準用之。抗告人所指未仔
    細閱卷及急於進入審理程序，事涉其依職權就案件進行之程
    度決定何時進入審理程序，屬訴訟指揮之權，並無何違反刑
    事訴訟法，剝奪聲請人法定權利，自難據此即認其在執行職
    務時有偏頗之虞。
四、綜觀聲請人聲請吳森豐法官迴避之事由，係訴訟上指揮而專
    屬於法院之職權，而非屬法官與聲請人間具有故舊恩怨之關
    係，使一般人足以對審判長能否為公平之裁判產生疑慮之情
    形，客觀上亦不足以使人懷疑審判長將為不公平之裁判。聲
    請人聲請意旨所指情節，僅係出諸聲請人自己主觀之判斷，
    而與刑事訴訟法第18條第2款所定「足認其執行職務有偏頗
    之虞者」之要件，並不該當。此外，復查無其他積極證據足
    認吳森豐法官與聲請人間有何故舊恩怨等客觀上足認有偏頗
    之虞之情事。是聲請人聲請吳森豐法官迴避，為無理由，應
    予駁回，爰裁定如主文。
中    華    民    國   100    年    10    月    26    日
                      刑事第三庭審判長法  官  高明發
                                      法  官  張季芬
                                      法  官  夏金郎
以上正本證明與原本無異。
如不服本裁定，應於收受本裁定後五日內向本院提出抗告狀。
                                      書記官  汪姿秀
中    華    民    國   100    年    10    月    26    日